

求职简历

姓名: 张海红

专业: 计算机科学与技术

毕业院校: 桂林电子科技大学信息科技学院

联系方式: 180-7833-4863

个人简历

姓名: 张海红 电话: 180-7833-4863

民族: 汉族 邮件: 1245040352@qq.com

性别:女 地址:河北省邯郸市

出生日期: 1998.8.17 学历: 本科

求职意向: 工程师

教育背景

■ 2016.09-2020.06 桂林电子科技大学信息科技学院 计算机科学与技术 本科

Java, 网页设计与制作教程, 操作系统, 计算机组成原理, c++面向对象程序设,人工智能相关学习

技能专长

计算机语言: HTML, CSS, JS, C++, JAVA, Python, C#

网页编辑器: Adobe Dreamweaver,

编程软件: eclipse, notepad++, VC++, Microsoft Visual Studio 2010

其他软件: office, wps, SQL Sever, Photoshop, pycharm, anaconda

工作经历

曾在暑假期间,在一家简单的小公司担任文员,主要负责运用简单的 office 办公知识。

校园经历

2016~2017 摄影协会 技术部助理

负责摄影方面一些简单的技术问题,每周都会为会员进行简单的技术培训。

2016~2017 学生会

生会文艺部

负责一些晚会的策划,现场布置以及演出的呈现。比如迎新晚会。

2017~2018 摄影协会 外宣部部长

负责一些摄影活动的宣传工作比如大字报,横幅,微信公众号,微博等的运作,以及负责拉一些赞助。

获奖情况

- **1)** 2016 年度五四表彰中被评为"优秀共青团员";
- 2) 2016-2017 学年被评为"三好学生";
- **3)** 2017-2018 学年被评为"优秀学生";
- 4) 第八届舞蹈大赛被评为"先进个人";
- 5) 2018 "深蓝杯"程序设计竞赛四等奖;
- **6)** 2016-2017 第一学期"三等奖学金"; 2016-2017 第二学期"三等奖学金"; 2017-2018 第一学期"二等奖学金"; 2017-2018 第二学期"二等奖学金"; 2018-2019 第一学期"二等奖学金"; 2018-2019 第二学期"三等奖学金"

自我评价

- 专业知识熟悉掌握 学习能力强
- 拥有一点的组织策划能力,曾多次组织策划社团活动。
- 勤奋好学,吃苦耐劳,诚实守信,有较强的集体荣誉感和事业心
- 爱好广泛,生活充实



自荐信

尊敬的领导:

您好!

感谢您在百忙之中浏览我的自荐信,这对一个即将迈出校门的学子而言,将是一份莫大的鼓励。下面,我怀着一颗热忱的心,诚挚的向您推荐自己!我叫张海红,是桂林电子科技大学信息科技学院的一名应届本科毕业生,所学专业是计算机科学与技术。

我深知当今社会需要高质量的复合型人才,因此,在校期间我努力提高自身的各方面知识技能。大学四年,我掌握了主修的 c 语言、java 语言、编译原理、数据库原理、计算机组成原理、操作系统,并对面向对象的 C++和 VC++ 等 Windows 编程有一定了解。课外我还自学了 Python 语言,对其有一定的了解,会应用 notepad++与数据库连接,操作数据库表里的数据。也学习了一些简单的 UI 设计,再设计的美观程度上有一些独到的见解。我知道学好计算机必须有过硬的外语水平,所以我认真学习了计算机专业英语,现已能阅读并翻译计算机资料。另外,学习了一些人工智能方面的内容,比如深度学习,强化学习,自然语言处理等。并通过这些学习,可以做一些简单的程序。

在实践中证明自己也是很重要的事情。在假期期间,曾在小公司做过一段时间的文员,虽然只是用一些简单的 office 知识,但是这些实践的积累,会对我以后的工作奠定良好的基础。在实践过程中,我也养成了吃苦耐劳、坚定自信、助人为乐的良好精神。我有着较强的事业心和责任感,促使我面对任何的困难和挑战都不会惧怕。

作为一名即将毕业的学生,我的经验不足或许让您犹豫不决,但请相信我的努力会弥补这暂时的不足。"良禽择木而栖,视为知己者而搏。"愿您的慧眼,给我一次为贵公司效劳的机会,我将会倍感荣幸。

再次感谢您抽暇阅读我的自荐信。祝愿贵公司事业蒸蒸日上。我期待您的回音!

此致

敬礼

申请时间: 2019年10月

申请人: 张海红